th: คุณลักษณะของผลิตภัณฑ์ดูแลผิว: ทนทาน; ใช้ง่าย; ออกฤทธิ์เร็ว; คงทน; เติมความชุ่มชื้น; ค่า pH เป็นกลาง; แบบไม่เหนอะหนะ; ช่วยปลอบประโลม; การป้องกันรังสียูวีเอ/ยูวีบี; กันน้ำ; อื่นๆ
fr: Caractéristiques des soins de la peau: Durable; Facile à appliquer; Action rapide; Longue durée; Hydratant; pH neutre; Non gras; Apaisant; Protection UVA/UVB; Imperméable; Autre
nl: Kenmerken huidverzorging: Duurzaam; Gemakkelijk aan te brengen; Snel handelen; Langdurig; Vochtinbrengend; Neutrale pH-waarde; Niet vettig; Kalmerende; UVA/UVB-bescherming; Waterdicht; Andere
hr-HR: Značajke proizvoda za njegu kože: Izdržljivo; Jednostavno nanošenje; Brzo djeluje; Dugotrajno; Vlaženje; Neutralni pH; Nemasno; Umirivanje; UVA/UVB zaštita; Vodootporno; Ostalo
tr: Cilt bakım özellikleri: Dayanıklı; Kolay uygulanabilir; Hızlı tepkili; Uzun ömürlü; Nemlendirici; Nötr pH; Yağlı olmayan; Gevşetici; UVA/UVB koruması; Su geçirmez; Diğer
es: Características de los productos de cuidado de la piel: Duradero; Fácil de aplicar; Acción rápida; De larga duración; Hidratante; pH neutro; No graso; Calmante; Protección UVA/UVB; Impermeable; Otros
ja: スキンケア機能: 耐久性に優れた; 塗りやすい; 即効性; 長持ち; モイスチャライジング; 中性pH; ざらつきなし; 鎮静; UVA/UVB保護; 防水; その他
zh-CN: 护肤品特点: 耐用; 易于使用; 快速见效; 持久; 补水; 酸碱度中性; 不油腻; 舒缓; UVA/UVB 防护; 防水; 其他
hu: Bőrápoló termék jellemzői: Tartós; Könnyen felvihető; Gyors cselekvés; Hosszan tartó; Hidratáló; Semleges pH; Nem zsíros; Nyugtató hatású; UVA/UVB védelem; Vízálló; Egyéb
de: Hautpfleeigenschaften: Langlebig; Einfach aufzutragen; Schnell wirkend; Lang anhaltend; Befeuchtend; Neutraler pH-Wert; Nicht fettend; Beruhigend; UVA/UVB-Schutz; Wasserdicht; Sonstiges
pl: Charakterystyka produktów do pielęgnacji skóry: Trwały efekt; Łatwe do użycia; Szybki w działaniu; Długotrwały efekt; Nawilżający; Neutralne pH; Nietłusty; Łagodzenie; Ochrona UVA/UVB; Wodoszczelny; Inne
ro-RO: Caracteristici produse pentru îngrijirea pielii: Durabil; Usor de aplicat; Acțiune rapidă; De lungă durată; Menține hidratarea; pH neutru; Non-gras; Calmare; Protecție UVA/UVB; Impermeabil; Altele
pt-PT: Recursos para cuidar da pele: Durável; Fácil de aplicar; Ação rápida; Duradouro; Umectante; pH neutro; Não gorduroso; Suavizante; Proteção UVA/UVB; Impermeável; Outro
el: Χαρακτηριστικά περιποίησης του δέρματος: Ανθεκτικό; Εύκολο στην εφαρμογή; Γρήγορη δράση; Μεγάλης διάρκειας; Για ενυδάτωση; Ουδέτερο pH; Μη λιπαρό; Καταπράυνση; Προστασία UVA/UVB; Αδιάβροχο; Άλλο
lt-LT: Odos priežiūros ypatybės: Atsparus; Lengvai paskirstomas; Greitai veikiantis; Ilgai išliekantis; Drėkinamasis; Neutralus pH; Neriebus; Raminamasis; UVA/UVB apsauga; Atsparus vandeniui; Kita
nb: Hudpleiefunksjoner: Slitesterk; Lett å anvende; Hurtigvirkning; Langvarig; Fuktighetsgivende; Nøytral pH; Ikke-fettete; Beroligende; UVA/UVB-beskyttelse; Vannsikker; Annet
ru: Свойства средств для ухода за кожей: Стойкий; Легко наносится; Быстро действует; Долго держится; Увлажнение; Нейтральный pH; Нежирный; Успокаивающий; Защита от UVA/UVB; Водоотталкивающий; Другое
sl-SI: Značilnosti nege kože: Trajen; Enostaven za nanašanje; Hitro delovanje; Dolgo obstojen; Vlaženje; Nevtralen pH; Nemastna; Pomirjanje; UVA/UVB zaščita; Vodoodporen; Drugo
it: Funzionalità di cura della pelle: Durevole; Facile da applicare; Ad azione rapida; A lunga durata; Emolliente; ph Neutro; Non unto; Lenitivo; Protezione UVA o UVB; Impermeabile; Altro
bg-BG: Характеристики за грижа за кожата: Издръжлив; Лесен за нанасяне; Бързо действие; Дълготраен; Овлажняващ; Неутрално рН; Немазен; Успокояващ; UVA/UVB защита; Водоустойчив; Други
da: Hudplejefunktioner: Holdbar; Let at påføre; Hurtigtvirkende; Langtidsholdbar; Fugtgivende; Neutral pH; Ikke-fedtet; Beroligende; UVA/UVB-beskyttelse; Vandtæt; Andet
vi: Tính năng chăm sóc da: Bền; Dễ áp dụng; Phản ứng nhanh; Lâu dài; Dưỡng ẩm; pH trung tính; Không nhờn; Xoa dịu; Bảo vệ khỏi tia UVA/UVB; Chống thấm nước; Khác
ko: 스킨 케어 기능: 튼튼한; 도포가 용이함; 빠른 행동; 오래 지속되는; 보습; 중성 pH; 기름기 없음; 진정; UVA/UVB 보호; 방수; 기타
sk-SK: Funkcie starostlivosti o pleť: Odolný; Jednoducho sa nanáša; Rýchly účinok; Dlhotrvajúci; Zvlhčujúci; Neutrálne pH; Nemastný; Upokojujúci; UVA/UVB ochrana; Vodotesný; Iné
fi: Ihonhoito-ominaisuudet: Kestävä; Helppo levittää; Nopeasti vaikuttava; Pitkäkestoinen; Kosteuttava; Neutraali pH; Ei-rasvainen; Rauhoittava; UVA/UVB-suoja; Vedenkestävä; Muu
cs: Vlastnosti produktu péče o nehty: Odolné; Snadno se nanáší; Rychlé působení; Dlouhotrvající; Zvlhčující; Neutrální pH; Nemastná; Uklidňující; UVA/UVB ochrana; Voděodolný; Jiné
pt-BR: Recursos de cuidados com a pele: Durável; Fácil de aplicar; Ação rápida; Durável; Hidratante; pH neutro; Não gorduroso; Suavizante; Proteção UVA/UVB; À prova d'água; Outro
en: Skin care features: Durable; Easy to apply; Fast acting; Long lasting; Moisturizing; Neutral pH; Non-greasy; Soothing; UVA/UVB protection; Waterproof; Other
zh-TW: 護膚品特點: 耐用; 易於應用; 快速見效; 持久; 保濕; 中性 PH 值; 不油膩; 舒緩; UVA／UVB 防護; 防水; 其他
sv: Detaljer för hudvård: Hållbar; Lätt att rengöra; Snabbt agerande; Långverkande; Återfuktande; Neutralt pH; Fettfri; Lugnande; UVA/UVB-skydd; Vattensäker; Övrigt